臺灣高雄地方法院刑事判決　　　　　　 99年度交訴字第123號
公　訴　人　臺灣高雄地方法院檢察署檢察官
被　　　告　黃淑麗
上列被告因公共危險案件，經檢察官提起公訴（99年度調偵字第
1110號），被告於本院準備程序中為有罪之陳述，經合議庭裁定
由受命法官依簡式審判程序獨任審理，本院判決如下：
    主  文
黃淑麗犯肇事致人傷害逃逸罪，處有期徒刑柒月。緩刑年。
    事  實
一、黃淑麗於民國98年7 月23日上午7 時35分許，駕駛車牌號碼
    0103-MB 號自小客車，沿高雄市林園區○○○路由北往南方
    向行駛，行經高雄縣林園鄉○○○路林園中學前時，適陳春
    玲騎乘車牌號碼OPD-343 號重型機車，及另一真實姓名年籍
    均不詳之成年男子騎乘腳踏車，皆沿相同方向行駛至該處，
    陳春玲所騎乘之機車因與該男子騎乘之腳踏車發生踫撞，而
    向右傾倒，並擦撞黃淑麗所駕駛自小客車之右後車門，陳春
    玲因而人車倒地，並受有頭部外傷併顱內出血、左鎖骨骨折
    、左肩、左髖、左肘挫傷等傷害（黃淑麗涉犯過失傷害罪嫌
    部分，另經檢察官為不起訴處分）。詎黃淑麗於肇事後，明
    知陳春玲已因而受有上開傷害，竟仍基於肇事致人傷害逃逸
    之犯意，未留在現場為任何救護行為，亦未留下聯絡資料，
    而即駕車逃離現場。嗣經目擊者報警處理後，經警方調閱路
    口監視錄影畫面，始循線查獲上情。
二、案經陳春玲訴由（改制前）高雄縣政府警察局林園分局移送
    臺灣高雄地方法院檢察署檢察官偵查起訴。
    理  由
一、本件被告黃淑麗所犯為死刑、無刑徒刑或最輕本刑為3 年以
    上有期徒刑以外之罪，其於準備程序中就被訴犯罪事實，為
    有罪之陳述，經法官告知簡式審判程序之旨，並聽取當事人
    之意見後，依刑事訴訟法第273 條之1 第1 項規定，裁定由
    受命法官獨任進行簡式審判程序，合先指明。
二、上揭犯罪事實，業據被告黃淑麗於本院審理時坦承不諱（見
    本院交訴卷第15頁反面、第21頁反面）；而與證人即告訴人
    陳春玲於警詢時指訴：被告肇事後未留在現場，就駕車逃逸
    等情節（見警卷第7 至10頁），均參核相符；並經證人黃文
    化、吳淑雅於警詢及偵查時均證述：渠等現場目擊本件如事
    實欄所示之案發經過等情節明確（見偵1 卷第34頁，偵2 卷
    第5 、6 頁）。此外，尚有移送機關道路交通事故現場圖、
    交通事故現場勘驗圖、處理事故紀錄表及道路交通事故調查
    報告表(一)、(二)各1 份、道路交通事故照片黏貼紀錄表1 份暨
    所附採證照片24張、道路交通事故現場蒐證相片12張、建佑
    醫院診斷證明書、車牌號碼0103-MB 號自小客車車籍查詢 -
    基本資料詳細畫面各1 份、高雄縣政府警察局98年12月10日
    函暨所附高雄縣政府警察局指揮中心受理110 報案紀錄單1
    份、高雄縣政府消防局98年12月15日函暨所附高雄縣119 案
    件記錄表1 份、移送機關指證照片1 張等證據資料在卷可稽
    （見警卷第11至29、33、39頁，偵1 卷第34、41至44頁，偵
    2 卷第6 、8 頁）。是本件被告之自白，與卷內之積極證據
    均互核相符，應堪採認為真。從而，本案事證明確，被告犯
    行堪予認定，應依法論科。
三、核被告黃淑麗所為，係犯刑法第185 條之4 之肇事致人傷害
    逃逸罪。爰審酌被告駕駛汽車與告訴人陳春玲發生碰撞後，
    明知告訴人已因此倒地受有傷害，竟未於肇事後留在現場救
    助傷者，反而駕車逃逸，輕忽告訴人之生命、身體法益，顯
    有不該。惟念其犯後能於本院審理時坦承全部犯行，態度尚
    可，且已經與告訴人達成和解，並依雙方所約定之和解條件
    給付第1 期和解款項新臺幣9 萬元予告訴人，有本院100 年
    度交附民字第3 號和解筆錄及和解金收據各1 份在卷可稽（
    見本院交訴卷第29、30頁），可見被告尚有悔意；並考量被
    告犯罪動機、手段及所生危害等一切情狀，量處如主文所示
    之刑，以資儆懲。另被告前於82年間因違反麻醉藥品管理條
    例案件，經臺灣彰化地方法院以82年度易字第3909號判決判
    處有期徒刑3 月確定，於83年4 月14日易科罰金執行完畢，
    有臺灣高等法院被告前案紀錄表1 份在卷可稽，被告於上開
    因故意犯罪受有期徒刑以上刑之宣告，執行完畢後，5 年以
    內未曾因故意犯罪受有期徒刑以上刑之宣告，素行尚可，且
    被告犯後復能於本院審理時坦認犯行，態度尚可，茲念其僅
    因一時不慎，致罹刑典，其經此偵、審教訓後，應知所警惕
    ，信無再犯之虞，且已經與告訴人陳春玲達成和解，已如上
    述。而刑罰固屬國家對於犯罪之人，以剝奪法益之手段，所
    加刑法之制裁，惟其積極目的，則在預防犯人之再犯，故對
    於初犯，惡性未深，天良未泯者，若因偶然觸法，即置諸刑
    獄自非刑罰之目的，是本院斟酌再三，認所宣告之刑以暫不
    執行為適當，爰依刑法第74條第1 項第2 款之規定，宣告緩
    刑3 年，以啟自新。
據上論斷，應依刑事訴訟法第273 條之1 第1 項、第284 條之 1
、第299 條第1 項前段，刑法第185 條之4 、第74條第1 項第 2
款，判決如主文。
本案經檢察官盧葆清到庭執行職務。
中    華    民    國   100    年    1     月    19    日
                      刑事第五庭      法  官  陳盈吉
以上正本證明與原本無異。
如不服本判決，應於判決送達後10日內，向本院提出上訴狀。
中    華    民    國   100    年    1     月    19    日
                                      書記官  陳展榮
附錄本判決論罪科刑法條：
中華民國刑法第185條之4
（肇事遺棄罪）
駕駛動力交通工具肇事，致人死傷而逃逸者，處 6 月以上 5 年
以下有期徒刑。